臺灣高等法院臺中分院刑事裁定　　　　100年度聲再字第154號
再審聲請人
即受判決人　洪有智
上列再審聲請人因涉犯毒品危害防制條例案件，對於最高法院於
中華民國一百年六月二十四日一百年度臺上字第三三四六號確定
判決，聲請再審，本院裁定如下：
    主  文
再審之聲請駁回。
    理  由
一、聲請意旨如再審聲請狀所載（詳如附件）。
二、按聲請再審由判決之原審法院管轄；又聲請再審應以再審書
    狀，敘述理由，附具原判決之繕本及證據，提出於管轄法院
    為之，此分別有刑事訴訟法第四百二十六條第一項、第四百
    二十九條定有明文。次按再審程序係就確定判決事實錯誤所
    設之救濟方法，除有刑事訴訟法第四百二十六條第三項前段
    所定情形外，應由判決之原審法院管轄。如上級審法院以上
    訴不合法，從程序上判決駁回上訴者，聲請再審之對象為原
    審法院之確定判決，並非上級審法院所駁回之程序上確定判
    決，該再審案件，仍應由原審判決之法院管轄，此亦有最高
    法院九十三年度臺聲字第二號裁定意旨可資參照。
三、查，本件再審聲請人即受判決人洪有智（以下稱再審聲請人
    ）於民國一百年七月十一日向最高法院提出之再審聲請狀，
    雖對於最高法院一百年度臺上字第三三四六號之確定判決聲
    請再審，惟該最高法院之確定判決係以再審聲請人其上訴違
    背法律上程序，而駁回再審聲請人之上訴，其性質上為程序
    判決，不具實體之確定力，本不得為聲請再審之客體，觀諸
    前開最高法院裁定說明，最高法院固應以聲請再審程序不合
    法，駁回其聲請。惟最高法院今以臺刑未字第一ＯＯＯＯＯ
    Ｏ四五七號函移送至本院辦理（再審聲請人於其聲請狀之文
    末另載明轉呈本院），且細觀聲請人其聲請再審之意旨，並
    未就本院一百年度上更(一)字第十三號之實體上確定判決為聲
    請再審之對象，已有不合程序要件之聲請違法，誠有可議。
    再者，如認本件再審聲請人係對本院一百年度上更(一)字第十
    三號之確定判決為聲請再審之對象，惟查閱聲請狀卷內相關
    文件，並未附具原確定判決即本院一百年度上更(一)字第十三
    號之確定判決之繕本及證據，並提出於管轄法院，是依上開
    規定，其聲請程序顯屬有所違背，應予駁回。至再審聲請人
    於聲請再審狀另陳相關實體上之主張，基於「程序不備、實
    體不究」原則，恕本院無從為審酌，併此敘明。
四、據上論結，應依刑事訴訟法第四百三十三條，裁定如主文。
中    華    民    國    100    年    7    月    22    日
            刑事第三庭   審判長法  官  王  增  瑜
                               法  官  唐  光  義
                               法  官  曾  佩  琦
以上正本證明與原本無異。
如不服本裁定，應於收受送達後五日內向本院提出抗告書狀(須
附繕本)。
                               書記官  陳  玫  伶
中    華    民    國    100    年    7    月    22    日